【裁判字號】    98,台上,4206
【裁判日期】    980723
【裁判案由】    違反毒品危害防制條例
【裁判全文】
最高法院刑事判決            九十八年度台上字第四二０六號
上  訴  人  甲○○
選任辯護人  曾錦源律師
上  訴  人  乙○○
選任辯護人  張永昌律師
上列上訴人等因違反毒品危害防制條例案件，不服台灣高等法院
高雄分院中華民國九十八年五月二十二日第二審判決（九十八年
度上訴字第三八０號，起訴案號：台灣高雄地方法院檢察署九十
七年度偵字第七四五一、一二一八九、一四八五五、一七一六三
號），提起上訴，本院判決如下：
    主  文
上訴駁回。
    理  由
按刑事訴訟法第三百七十七條規定，上訴於第三審法院，非以判
決違背法令為理由，不得為之。是提起第三審上訴，應以原判決
違背法令為理由，係屬法定要件。如果上訴理由書狀並未依據卷
內訴訟資料，具體指摘原判決不適用何種法則或如何適用不當，
或所指摘原判決違法情事，顯與法律規定得為第三審上訴理由之
違法情形，不相適合時，均應認其上訴為違背法律上之程式，予
以駁回。本件原判決撤銷第一審之科刑判決，改判依想像競合犯
關係從一重論處上訴人甲○○共同販賣第二級毒品三罪及販賣第
二級毒品罪刑（均累犯，應執行有期徒刑十五年），論處上訴人
乙○○共同販賣第二級毒品罪刑（判處有期徒刑八年），已詳敘
認定犯罪事實所憑之證據及其認定之理由，並對乙○○所辯各節
，如何不足採信，均已依據卷內資料，詳予指駁及說明，從形式
上觀察，並無任何違背法令之處。查證據之取捨及事實之認定，
為事實審法院之職權，苟其判斷無違經驗法則或論理法則，即不
能任意指為違法。原判決依憑證人即共同被告甲○○、查獲員警
康世奇、李泉龍、許宏銘、陳韋誌之證言，卷附通訊監察譯文，
扣案經高雄醫學大學附設中和紀念醫院檢驗無誤之第二級毒品甲
基安非他命（驗後淨重四八八‧九二公克），參酌卷內其他證據
調查之結果，綜合研判，認乙○○確有與甲○○共犯如原判決附
表一編號３之犯行，已詳敘其取捨證據及認定事實之心證理由，
所為論斷無違經驗法則及論理法則，亦無所指應於審判期日調查
之證據未予調查及理由矛盾之違法情形存在。又刑法上之集合犯
，指若干犯罪行為態樣，本質上原具有反覆、延續實行之特徵，
立法時特別歸類，定為犯罪構成要件之行為要素，行為人如基於
概括犯意，在密切接近之一定時、地持續實行之複次行為，依社
會通念，於客觀上認為符合一個反覆、延續性之行為觀念者，於
刑法評價上始應僅成立一罪，例如經營、從事業務、收集之職業
性、營業性或收集性等犯罪者是。販賣毒品罪本質上未具有反覆
性、延續實行之特徵，立法時亦未特別歸類，定為犯罪構成要件
之行為要素，自非集合犯之包括一罪，原判決就甲○○如其附表
一編號１至４所示販賣第二級毒品部分論以數罪，要無違法可言
。再查由被告上訴或為被告之利益而上訴者，第二審法院不得諭
知較重於原審判決之刑，刑事訴訟法第三百七十條前段固定有明
文。但檢察官為被告之不利益而上訴者，自不受上述限制，此為
法條反面解釋之當然結果。本件第一審判決後，除上訴人等外，
檢察官亦以第一審量刑及定執行刑失當，為甲○○之不利益而提
起第二審上訴，原判決以第一審就甲○○所犯四罪，各判處有期
徒刑八年，定應執行刑為有期徒刑十三年尚嫌偏低，認檢察官所
指第一審判決所定應執行刑過輕為有理由，因而撤銷第一審之判
決，就所犯四罪均仍判處有期徒刑八年，改定其應執行刑為有期
徒刑十五年，洵無不合。上訴意旨，對於原判決究竟如何違背法
令，並非依據卷內資料為具體指摘，或執陳詞，而為事實之爭辯
，或對原審採證認事及量刑職權之適法行使，任意爭執，難謂已
符合首揭法定上訴要件，其等上訴違背法律上之程式，均應予駁
回。
據上論結，應依刑事訴訟法第三百九十五條前段，判決如主文。
中    華    民    國  九十八  年    七    月  二十三  日
                      最高法院刑事第十一庭
                          審判長法官  石  木  欽
                                法官  洪  佳  濱
                                法官  韓  金  秀
                                法官  呂  丹  玉
                                法官  段  景  榕
      本件正本證明與原本無異
                                      書  記  官
中    華    民    國  九十八  年    七    月  二十八  日
                                                      K


司法院資訊處製作；財團法人民間司法改革基金會備份。
